【裁判字號】    99,抗,537
【裁判日期】    990628
【裁判案由】    給付貨款
【裁判全文】
臺灣高等法院民事裁定                   99年度抗字第537號
抗  告  人  玉京興業股份有限公司
法定代理人  乙○○
代  理  人  甲○○
上列抗告人因與相對人至冠美術印刷有限公司間給付貨款事件，
對中華民國99年3月11日臺灣臺北地方法院98年度訴字第1001號
所為裁定，提起抗告，本院裁定如下：
    主  文
抗告駁回。
抗告費用由抗告人負擔。
    理  由
一、按提起民事第二審上訴，應依民事訴訟法第77條之16第1項
    規定繳納裁判費，此為上訴必須具備之程式。另上訴不合程
    式或有其他不合法之情形而可以補正者，原第一審法院應定
    期間命其補正，如不於期間內補正，應以裁定駁回之，民事
    訴訟法第442條第2項定有明文。查抗告人對於原法院98年度
    訴字第1001號判決提起上訴，未據繳納第二審裁判費，經原
    法院於民國（下同）99年1月29日裁定命抗告人於收受裁定
    後5日內補繳第二審裁判費（下稱系爭補費裁定），該裁定
    已於99年2月5日送達抗告人，惟抗告人迄未補繳第二審裁判
    費等情，有系爭補費裁定、送達證書、原法院民事科裁判費
    查詢答覆表可稽（見原法院卷(二)第74、75頁、第78頁反面）
    ，是原法院以抗告人逾期未補正裁判費，其上訴不合法為由
    ，裁定駁回抗告人之上訴，核無不合。
二、抗告意旨略以：抗告人於原法院係委任甲○○為訴訟代理人
    ，原法院命抗告人補繳第二審裁判費之系爭補費裁定應送達
    甲○○。又系爭補費裁定雖以甲○○之居所臺北市○○○路
    ○段7巷11號為送達，但該送達證書之應受送達人係勾選受僱
    人並由陳妍希於其上簽名，然陳妍希並非甲○○之受僱人，
    亦非甲○○之同居人，與民事訴訟法第137條規定不符，系
    爭補費裁定不生合法送達抗告人之效力，原法院以抗告人逾
    期未補繳第二審裁判費而駁回抗告人之上訴，即有未合等語
    ，求為廢棄原裁定。
三、按於下級審法院受有特別委任之訴訟代理人，如代當事人提
    起上訴，於使上訴程序合法之範圍內，固得續為必要之行為
    ；然上訴係由當事人本人或另行委任之訴訟代理人提起者，
    原訴訟代理人之訴訟代理權則歸於消滅，該訴訟代理人即不
    得再代當事人為任何訴訟行為；又對於無訴訟能力之公司法
    人為送達者，應向當事人本人或其法定代理人之住居所、事
    務所或營業所行之，不能向應受送達之本人為送達時，始得
    於應受送達人之住居所、事務所或營業所將文書付與有辨別
    事理能力之同居人或受僱人，此觀民事訴訟法第127條第1項
    、第136條第1、3項、第137條第1項規定自明（最高法院88
    年度台抗字第355號、93年度台上字第948號、98年度台抗字
    第117號裁判意旨參照）。
四、查抗告人對於原法院98年度訴字第1001號判決不服，由抗告
    人法定代理人乙○○以抗告人名義提起上訴（見原法院卷(二)
    第71頁），因未繳納第二審裁判費，經原法院以系爭補費裁
    定命抗告人補繳，該裁定於99年2月5日對抗告人之營業處所
    臺北市○○○路○段7巷11號，向其法定代理人乙○○為送達
    ，由抗告人之受僱人陳妍希簽名、蓋用抗告人統一發票專用
    章等情，有原法院送達證書、抗告人公司變更登記表可憑（
    見原法院卷(二)第75頁、卷(一)第172-174頁），揆諸上開說明
    ，原第一審訴訟代理人甲○○之訴訟代理權於抗告人提起上
    訴時即歸於消滅，自不得再代抗告人收受系爭補費裁定，系
    爭補費裁定既經原法院向抗告人之法定代理人為送達，並經
    抗告人之受僱人陳妍希收受，自生合法送達抗告人之效力。
    抗告人以系爭補費裁定未向甲○○為合法送達指摘原裁定不
    當，求予廢棄，非有理由，應予駁回。
五、據上論結，本件抗告為無理由，爰裁定如主文。
中    華    民    國    99    年    6     月    28    日
                    民事第十二庭
                        審判長法  官  陳駿璧
                              法  官  李昆曄
                              法  官  李媛媛
正本係照原本作成。
不得再抗告。
中    華    民    國    99    年    6     月    29    日
                              書記官  李華安

司法院資訊處製作；財團法人民間司法改革基金會備份。
